臺灣高等法院高雄分院刑事判決　　　　95年度上訴字第2181號
上　訴　人　臺灣高雄地方法院檢察署檢察官
被　　　告　甲○○
　　　　　　　　　　（臺灣高雄監獄執行中）
上列上訴人因被告違反毒品危害防制條例案件，不服臺灣高雄地
方法院94年度訴字第3724號中華民國95年10月31日第一審判決（
起訴案號：臺灣高雄地方法院檢察署94年度毒偵字第7492號，移
送併辦案號：同署94年度毒偵字第8689號、95年度毒偵字第5933
號、5976號），提起上訴，本院判決如下：
    主  文
原判決撤銷。
甲○○連續施用第一級毒品，累犯，處有期徒刑壹年肆月。
扣案之海洛因壹包（淨重0.1 公克，空包裝重0.17公克）沒收銷
燬。
    事  實
一、甲○○前於民國91年間因施用毒品案件，經送觀察勒戒後，
    因無繼續施用傾向，於91年1 月11日執行完畢釋放出所，業
    經台灣高雄地方法院檢察署檢察官於91年11月11日，以90
    年度毒偵第4930號為不起訴處分確定，嗣於93年間又因施用
    毒品案件，經台灣高雄地方法院判處有期徒刑7 月確定，並
    於94年5 月4 日執行完畢。詎仍不知悔改，復基於概括之犯
    意，連續自94年6 月24日14 時10 分許回溯24小時內之某時
    至95年5 月29日19時30分許回溯24小時內某時，在高雄市小
    港區臨海新村12號等地，或以將第一級毒品海洛因摻入針筒
    內混合水施打手臂血管方式，或以將海洛因摻入香煙內點燃
    吸食方式，施用海洛因多次。嗣分別下列時、地為警查獲或
    採尿送驗查獲：
 1、於94年6月24日9時38分許，在高雄縣林園鄉○○○路105巷
    口查獲，並扣得海洛因1包（淨重0.1公克，空包裝重0.17公
    克）。
 2、於94年10月6日15時10分許，在高雄市○○區○○路5號前為
    警查獲。
 3、於94年11月30日12時許，經警通知前往高雄市政府警察局前
    鎮分局採尿送驗查獲。
 4、於95年1 月14日12時20分許，經警通知前往高雄市政府警察
    局前鎮分局採尿送驗查獲。
 5、於95年5 月29日19時30分許，經警通知前往高雄市政府警察
    局前鎮分局採尿送驗查獲。
二、案經高雄市政府警察局小港分局移送台灣高雄地方法院檢察
    署檢察官偵查起訴及移送併辦。
    理  由
一、被告甲○○所犯係死刑、無期徒刑、最輕本刑為3年以上有
    期徒刑以外之罪，已經被告就被訴事實為有罪之陳述，經本
    院聽取當事人之意見後，依刑事訴訟法第273條之1第1項之
    規定，裁定進行簡式審判程序。本件卷內之物證、書證等證
    據，依同法第273條之2規定，不受第159條第1項關於傳聞法
    則規定之限制，依法均有證據能力，合先明。
二、上開時、地多次為查獲施用第一級毒品等犯罪事實，業據被
    告甲○○於原審及本院坦承不諱，且其上開5 次為警所採之
    尿液，經檢驗結果均有嗎啡之陽性反應，有高雄市立凱旋醫
    院94年7月4日00000000號、94年10月17日A00000000號濫用
    藥物尿液檢驗報告、長榮大學94年12月10日VＺ00000000000
    確認報告、95年1 月24日VＺ00000000000 號確認報告、95年
    6 月16日VＺ00000000000 確認報告在卷，另扣案之粉末1 包
    ，經送往法務部調查局鑑定，結果確含第一級毒品海洛因成
    分（淨重0.1 公克，空包裝重0.17公克），有該局調科壹字
    第220021901 號鑑定書1 紙（原審卷第57頁）可憑，又被告
    前於91年間因施用毒品案件，經送觀察勒戒後，因無繼續施
    用傾向，於91年1 月11日執行完畢釋放出所之事實，有臺灣
    高等法院被告前案紀錄表在卷（見本院卷第11頁反面），是
    被告於觀察勒戒執行完畢釋放後5 年內再為本件施用第一級
    毒品犯行明確，應予依法論科。
三、查海洛因係毒品危害防制條例第2 條第2 項第1 款所明定之
    第一級毒品，核被告所為係犯毒品危害防制條例第10條第1
    項之施用第一級毒品罪。被告持有第一級毒品之行為已為其
    施用之高度行為所吸收，不另論罪。被告多次施用第一級毒
    品之犯行，時間緊接，方法相同，觸犯構成要件相同之罪，
    顯均係基於概括犯意為之，為連續犯，應依刑法第56條之規
    定，以一罪論並加重其刑（被告行為後，刑法第56條關於連
    續犯之規定，業於94年2 月2 日修正公布刪除，並於95 年7
    月1 日施行，比較新、舊法律結果，因舊法係依連續犯規定
    論以一罪，新法則應依行為數分別論罪，自以舊法較有利於
    被告，依刑法第2 條第1 項前段規定，仍應適用較有利於被
    告之行為時法律即舊法論以連續犯，最高法院95年第8次 刑
    事庭會議決議參照）。又被告於94年6月24日14時10分許回
    溯24小時內之某時施用海洛因以外之犯行部分，雖未據起訴
    ，惟與上開起訴部分有連續犯之裁判上一罪之關係，為起訴
    效力所及，本院自得一併審理（其中於95年5月29日為警查
    獲部分，雖經檢察官另行起訴，但經原審另案「95年度訴字
    第3320號」判決不受理在案，有該份判決書在卷「見本院卷
    第16-18 頁」，則此部份本院亦得併為審理，附此敘明）。
    又被告前於93年間因施用毒品案件，經台灣高雄地方法院判
    處有期徒刑7 月確定，並於94年5 月4 日執行完畢，有臺灣
    高等法院被告前案紀錄表可參（見本院卷第9 頁），其於執
    行完畢後5 年內，故意再犯本件有期徒刑以上之罪，不論依
    修正前之刑法第47條，或修正後之刑法第47條第1 項之規定
    ，均構成累犯，對被告而言並無有利或不利之情形，自不生
    新舊法比較之問題，即應依裁判時之修正後刑法第47條規定
    論以累犯（95年11月7 日95年第21次刑事庭會議刑議字第6
    號決議足參），並加重其刑。被告同時有二加重事由，應依
    法遞加重之。
四、原判決對被告據以論罪科刑，固非無見。惟被告於上開94年
    11月30日及95年5月29日，查獲送驗尿液檢出嗎啡陽性反應
    之施用第一級毒品部分，原審未及審酌，自有未洽。檢察官
    提起上訴，以原審未及審酌此部份，指摘原判決不當，為有
    理由，應由本院將原判決撤銷改判。審酌被告前因施用毒品
    案件，經觀察勒戒後，仍未能徹底戒絕毒品，再度多次施用
    第一級毒品，顯見其無戒毒悔改之意，惟念其所為僅戕害一
    己之身體健康，尚未害及他人之犯罪情節，及犯後態度尚佳
    良好等一切情狀，量處如主文第2項所示之刑。又扣案之海
    洛因1小包（淨重0.1公克，空包裝重0.17公克），係屬第一
    級毒品，應依毒品危害防制條例第18條第1項前段規定，宣
    告沒收銷燬（該包裝袋內之海洛因無從完全剝離，自應視同
    毒品）。至於鑑驗耗用之上開海洛因既已滅失，自毋庸宣告
    沒收銷燬之。
據上論結，應依刑事訴訟法第369 條第1 項前段、第364 條、第
299 條第1 項前段，毒品危害防制條例第10條第1 項、第18 條
第1 項前段，刑法第2 條第1 項前段、第11條、第47條、修正前
刑法第56條，判決如主文。
本案經檢察官張其主到庭執行職務。
中　　華　　民　　國　　96　　年　　1 　　月　　30　　日
                  刑事第一庭    審判長法官　郭雅美
                                      法官　莊崑山
                                      法官　張意聰
以上正本證明與原本無異。
如不服本判決應於收受本判決後10日內向本院提出上訴書狀，其
未敘述上訴理由者，並得於提起上訴後10日內向本院補提理由書
狀（均須按他造當事人之人數附繕本）「切勿逕送上級法院」。
中　　華　　民　　國　　96　　年　　1 　　月　　30　　日
　　　　　　　　　　　　　　　　　　書記官　呂素珍
附錄本件論罪科刑法條：
毒品危害防制條例第10條第1項
施用第一級毒品者，處6 月以上5 年以下有期徒刑。
